臺灣臺中地方法院刑事判決　
110年度易字第1166號
公  訴  人  臺灣臺中地方檢察署檢察官
被      告  林明印



上列被告因業務侵占案件，經檢察官提起公訴（110年度偵緝字
第362號），茲被告於準備程序中就被訴事實為有罪之陳述，受
命法官於聽取當事人之意見後，由本院合議庭裁定由受命法官獨
任進行簡式審判程序，判決如下：
    主  文
林明印犯如附表所示之罪，各處如附表所示之刑及沒收。應執行
有期徒刑伍年，沒收部分併執行之。
    犯罪事實及理由
一、本案犯罪事實及證據，除證據增列「被告於本院準備程序及
    審理時之自白」外，餘均引用檢察官起訴書之記載（如附件
    ）。
二、被告行為後，刑法第336條第2項業於民國108年12月25日公
    布修正，同年月27日生效，因此次修正僅將所定罰金部分，
    由銀元改以新臺幣計算數額，犯罪構成要件及法定刑度均未
    變更，自無新舊法比較問題，應依一般法律適用原則，適用
    現行規定處斷。
三、核被告就附表編號1至14所為，均係犯刑法第336條第2項之
    業務侵占罪。又被告就如附表編號1至3、5至11、13所示行
    為部分，雖有分別數次向附表所示告訴人收受裸鑽、珠寶而
    數次侵占之舉動，然其係利用其業務之機會，主觀上應係各
    基於一業務侵占之接續犯意，客觀上復侵害同一告訴人之法
    益，各行為之獨立性極為薄弱，依一般社會觀念難以強行分
    開，在刑法評價上以視為數個舉動之接續施行較為合理，故
    均應各論以接續犯一罪。又被告所犯如附表編號1至14所示
    各罪，犯意各別，行為互殊，應予分論併罰。 
四、爰審酌被告並無前科，有臺灣高等法院被告前案紀錄表在卷
    可稽，竟利用其經營珠寶加工及販售業務之便，將如附表所
    示告訴人賴秀真、廖英智、周明惠、林佳儀、陳志男、高榮
    和、陳以享、許譯仁、李信儀、陳薇守、賴俊名、KHATRI R
    AVI SURENDRAKUMAR、葉灝、比圖等14人交付其加工或販售
    之裸鑽、珠寶予以侵占入己，行為實值非難，且因被告表示
    無錢賠償迄今尚未與附表編號1至14所示告訴人達成和解，
    賠償其等所受損害，及斟酌被告犯後坦承犯行，態度尚可，
    暨其學識為國小畢業，之前從事珠寶加工、販售，家庭經濟
    狀況不佳，目前沒有工作（見本院卷第248頁），告訴人周
    明惠、比圖、賴俊名請法院依法判決（見本院卷第215頁、
    第247頁），告訴人賴秀真、林佳儀、高榮和請法院從重量
    刑（見本院卷第151頁、第217頁、第247頁）等一切情狀，
    分別量處如主文所示之刑，並定其應執行之刑。
五、按刑法第38條之1第4項雖規定犯罪所得包括違法行為所得、
    其變得之物或財產上利益及其孳息，惟沒收所得之立法意旨
    ，係在禁止行為人因犯罪行為獲有利得及取得該利得所生之
    利得，是如被告將違法行為所得之物變價為其他財物之案型
    ，最終應沒收之所得，應不少於被告因違法行為取得之原利
    得，亦即，在被告就原利得為變價之情形下，如變價所得超
    過原利得，則逾原利得之變價額部分，自屬變得之財物，而
    屬應沒收之所得範圍；如變價所得低於原利得（即如低價出
    售），行為人其因犯罪而獲有原利得之既存利益，並不因其
    就已取得之原利得為低價變價之自損行為而受有影響，仍應
    以原利得為其應沒收之不法利得，如不依此解釋適用，行為
    人無異可利用原利得低價轉售行為，而規避沒收所得之規定
    ，保有該部分差價之不法利益。從而，被告業務侵占而未返
    還如附表物品編號①至所示之裸鑽、珠寶，雖均未扣案，然
    既為其犯罪所得，且迄今亦未實際合法發還告訴人等，不因
    其中部分以低價典當而受影響，均應依刑法第38條之1第1項
    前段及第3項之規定諭知沒收，並於全部或一部不能沒收或
    不宜執行沒收時，追徵其價額。
據上論斷，應依刑事訴訟法第273條之1第1項、第299條第1項前
段，刑法第336條第2項、第51條第5款、第38條之1第1項、第3項
，刑法施行法第1條之1第1項，判決如主文。
本案經檢察官林俊杰提起公訴，檢察官宋恭良到庭執行職務。
中    華    民    國    110    年    10    月    13   日
                 刑事第十一庭    法  官  許曉怡
以上正本證明與原本無異。
如不服本判決應於收受送達後20日內向本院提出上訴書狀，並應
敘述具體理由；其未敘述上訴理由者，應於上訴期間屆滿後20日
內向本院補提理由書（均須按他造當事人之人數附繕本）「切勿
逕送上級法院」。
告訴人或被害人如不服判決，應備理由具狀向檢察官請求上訴，
上訴期間之計算，以檢察官收受判決正本之日起算。
                                書記官  郭淑琪
中    華    民    國    110    年    10    月    13   日
附錄論罪科刑法條：
中華民國刑法第336條第2項
對於業務上所持有之物，犯前條第1項之罪者，處6月以上5年以
下有期徒刑，得併科9萬元以下罰金。
附表：
編號 物品編號 單位 數量 重量 告訴人／貨品編號 交付日期 裸鑽珠寶價額 罪名及宣告刑  1 ①裸鑽 顆 壹 2.40CT 賴秀真 1R2K00000000 101年5月4日 交付林明印 2,941,679元 林明印犯業務侵占罪，處有期徒刑壹年。未扣案之犯罪所得物品編號①至④所示之物均沒收，於全部或一部不能沒收或不宜執行沒收時，追徵其價額。  ②裸鑽 顆 壹 2.07CT 賴秀真 3R2K26001EVS1A 101年6月19日 交付林昱宏    ③裸鑽 顆 壹 1.17CT 賴秀真 3R1K14901FVVS1HA 101年6月19日 交付林昱宏    ④裸鑽 顆 壹 1.15CT 賴秀真 3R1K14902FVVS1HA 101年6月19日 交付林昱宏    2 ⑤裸鑽 顆 壹 3.66CT 廖英智 無編號 100年12月10日 交付林昱宏 5,432,000元 林明印犯業務侵占罪，處有期徒刑壹年陸月。未扣案之犯罪所得物品編號⑤至⑨所示之物均沒收，於全部或一部不能沒收或不宜執行沒收時，追徵其價額。  ⑥冰種翡翠玉鐲 只 壹  廖英智 無編號 101年5月26日 交付林明印    ⑦裸鑽 顆 壹 1.03CT 廖英智 G.VS1 101年6月19日 交付林昱宏    ⑧裸鑽 顆 壹 1.01CT 廖英智 G.VS2 101年6月19日 交付林昱宏    ⑨鑽石戒子 只 壹 3.13CT 廖英智 GIZ0000000000 101年7月5日 交付林明印    3 ⑩裸鑽 顆 壹 1.01CT 周明惠 GIZ0000000000 101年7月2日 交付林明印 1,500,000元 林明印犯業務侵占罪，處有期徒刑拾月。未扣案之犯罪所得物品編號⑩至⑭所示之物均沒收，於全部或一部不能沒收或不宜執行沒收時，追徵其價額。  ⑪裸鑽 顆 壹 0.50CT 周明惠 GIZ0000000000 101年7月2日 交付林明印    ⑫裸鑽 顆 壹 1.51CT 周明惠 GIZ 0000000000 101年7月2日 交付林明印    ⑬裸鑽 顆 壹 1.12CT 周明惠 GIZ 0000000000 101年7月2日 交付林明印    ⑭裸鑽 顆 壹 1.10CT 周明惠 GIZ0000000000 101年7月2日 交付林明印    4 ⑮裸鑽 顆 壹 2.29CT 林佳儀 0000000 101年3月日 交付林昱宏 600,000元 林明印犯業務侵占罪，處有期徒刑柒月。未扣案之犯罪所得物品編號⑮所示之物沒收，於全部或一部不能沒收或不宜執行沒收時，追徵其價額。  5 ⑯裸鑽 顆 壹 2.11CT 陳志男 GIZ0000000000E VVS2 101年5月2日 交付林明印 2,142,900元 林明印犯業務侵占罪，處有期徒刑拾月。未扣案之犯罪所得物品編號⑯至⑲所示之物均沒收，於全部或一部不能沒收或不宜執行沒收時，追徵其價額。  ⑰裸鑽 顆 壹 1.06CT 陳志男 GIZ0000000000E VVS2 101年6月18日 交付林明印    ⑱裸鑽 顆 壹 0.30CT 陳志男 GIZ0000000000D VS1 101年7月2日 交付林明印    ⑲裸鑽 顆 壹 0.30CT 陳志男 GIZ0000000000D VS1 101年7月4日 交付林明印    6 ⑳裸鑽 顆 壹 2.03CT 高榮和 G200E0000000 101年5月8日 交付林明印 5,941,988元 林明印犯業務侵占罪，處有期徒刑壹年陸月。未扣案之犯罪所得物品編號⑳至㉖所示之物均沒收，於全部或一部不能沒收或不宜執行沒收時，追徵其價額。  ㉑裸鑽 顆 壹 2.09CT 高榮和 G200F0000000 101年5月31日 交付林明印    ㉒裸鑽 顆 壹 0.50CT 高榮和 G050E0000000 101年6月13日 交付林明印    ㉓裸鑽 顆 壹 0.52CT 高榮和 G050F0000000 101年6月13日 交付林明印    ㉔裸鑽 顆 壹 0.55CT 高榮和 G050E0000000 101年6月13日 交付林明印    ㉕裸鑽 顆 壹 1.07CT 高榮和 G100F0000000 101年6月26日 交付林明印    ㉖裸鑽 顆 壹 3.05CT 高榮和 G300F0000000 FVS2 101年6月28日 交付林明印    7 ㉗裸鑽 顆 壹 3.02CT 陳以享 無編號 101年1月18日 交付林明印 1,765,367元 林明印犯業務侵占罪，處有期徒刑拾月。未扣案之犯罪所得物品編號㉗至㉙所示之物均沒收，於全部或一部不能沒收或不宜執行沒收時，追徵其價額。  ㉘裸鑽 顆 壹 1.01CT 陳以享 GIZ0000000000 FVS1 101年6月1日 交付林明印    ㉙裸鑽 顆 壹 1.08CT 陳以享 GIZ0000000000 GVS1 101年7月3日 交付林明印    8 ㉚裸鑽 顆 壹 1.51CT 許譯仁 GIZ0000000000 101年3月19日 交付林明印 1,872,645元 林明印犯業務侵占罪，處有期徒刑拾月。未扣案之犯罪所得物品編號㉚至㉛所示之物均沒收，於全部或一部不能沒收或不宜執行沒收時，追徵其價額。  ㉛裸鑽 顆 壹 2.09CT 許譯仁 GIZ0000000000 101年6月25日 交付林昱宏    9 ㉜裸鑽 顆 壹 1.10CT 李信儀 GIZ00000000000 101年6月初 交付林明印 3,800,000元 林明印犯業務侵占罪，處有期徒刑壹年。未扣案之犯罪所得物品編號㉜至㊶所示之物均沒收，於全部或一部不能沒收或不宜執行沒收時，追徵其價額。  ㉝裸鑽 顆 壹 0.5CT 李信儀 GIZ0000000000 101年6月初 交付林明印    ㉞裸鑽 顆 壹 0.5CT 李信儀 GIZ0000000000 101年6月初 交付林明印    ㉟裸鑽 顆 壹 0.5CT 李信儀 GIZ0000000000 101年6月初 交付林明印    ㊱裸鑽 顆 壹 0.5CT 李信儀 GIZ0000000000 101年7月2日 交付林明印    ㊲裸鑽 顆 壹 2.03CT 李信儀 GIZ0000000000 101年7月4日 交付林明印    ㊳裸鑽 顆 壹 0.53CT 李信儀 0000000000 101年7月9日 交付林明印    ㊴裸鑽 顆 壹 0.70CT 李信儀 GIZ0000000000 101年7月9日 交付林明印    ㊵裸鑽 顆 壹 1.06CT 李信儀 GIA00000000 101年7月9日 交付林明印    ㊶裸鑽 顆 壹 1.06CT 李信儀 GIA00000000 101年7月9日 交付林明印    10 ㊷裸鑽 顆 壹 1.01CT 陳薇守 0000000000 99年2月 交付林明印 3,245,000元 林明印犯業務侵占罪，處有期徒刑壹年。未扣案之犯罪所得物品編號㊷至㊽所示之物均沒收，於全部或一部不能沒收或不宜執行沒收時，追徵其價額。  ㊸紅寶石 顆 壹 1.53CT 陳薇守 無編號 100年4月3日 交付林明印    ㊹紅寶石 顆 壹 1.62CT 陳薇守 無編號 100年4月3日 交付林明印    ㊺碎鑽 顆 柒 1.53CT 陳薇守 無編號 100年5月10日 交付林明印    ㊻男用鑽戒 枚 壹 2.52CT 陳薇守 無編號 101年3月16日 交付林明印    ㊼裸鑽 顆 壹 3.41CT 陳薇守 26D00000000 101年1月31日 交付林明印    ㊽冰種玉手鐲 個 陸拾  陳薇守 無編號 101年5月7日 交付林明印    11 ㊾裸鑽 顆 壹 1.01CT 賴俊名 GIZ0000000000 101年4月28日 交付林明印 582,000元 林明印犯業務侵占罪，處有期徒刑柒月。未扣案之犯罪所得物品編號㊾至㊿所示之物均沒收，於全部或一部不能沒收或不宜執行沒收時，追徵其價額。  ㊿裸鑽 顆 壹 1.03CT 賴俊名 GIZ0000000000 101年7月3日 交付林昱宏    12 裸鑽 顆 陸 3.14CT KHATRI RAVISURENDRAKUMAR 無編號 101年5月22日 交付林明印 175,840元 林明印犯業務侵占罪，處有期徒刑柒月。未扣案之犯罪所得物品編號所示之物沒收，於全部或一部不能沒收或不宜執行沒收時，追徵其價額。  13  裸鑽 顆 壹 2.02CT 葉  灝 無編號 97年5月8日 交付林明印 3,700,000元 林明印犯業務侵占罪，處有期徒刑壹年。未扣案之犯罪所得物品編號至所示之物均沒收，於全部或一部不能沒收或不宜執行沒收時，追徵其價額。  裸鑽 顆 壹 1.12CT 葉  灝 無編號 97年5月10日 交付林明印    彩鑽 顆 壹 2.08CT 葉  灝 無編號 97年5月13日 交付林明印    彩鑽 顆 壹 1.55CT 葉  灝 無編號 97年5月15日 交付林明印    彩鑽 顆 壹 2.38CT 葉  灝 無編號 97年5月15日 交付林明印    裸鑽 顆 壹 2.05CT 葉  灝 無編號 97年5月18日 交付林明印    錫蘭藍寶石 顆 壹 8.33CT 葉  灝 無編號 97年5月20日 交付林明印    裸鑽 顆 壹 0.50CT 葉  灝 無編號 97年5月23日 交付林明印    裸鑽 顆 壹 0.52CT 葉  灝 無編號 101年5月23日 交付林明印    裸鑽 顆 壹 0.53CT 葉  灝 無編號 101年5月23日 交付林明印    裸鑽 顆 壹 0.55CT 葉  灝 無編號 101年5月23日 交付林明印    裸鑽 顆 壹 1.01CT 葉  灝 無編號 101年5月23日 交付林明印    鑽石女戒 顆 壹 1.03CT 葉  灝 無編號 101年5月24日 交付林明印    裸鑽 顆 壹 1.04CT 葉  灝 無編號 97年8月19日 交付林明印    裸鑽 顆 壹 1.01CT 葉  灝 無編號 101年8月19日 交付林明印    彩鑽耳環 對 壹 2.46CT 葉  灝 無編號 98年2月2日 交付林明印    方型黃彩鑽 顆 壹 3.65CT 葉  灝 無編號 100年12月15日 交付林明印    14 紅寶石鑽石戒指 顆 壹 5.03CT 比 圖 編號G-253652 100年11月7日 交付林明印 2,700,000元 林明印犯業務侵占罪，處有期徒刑壹年。未扣案之犯罪所得物品編號所示之物沒收，於全部或一部不能沒收或不宜執行沒收時，追徵其價額。 

臺灣臺中地方檢察署檢察官起訴書
                                    110年度偵緝字第362號
　　被　　　告　林明印　男　61歲（民國00年0月00日生）
　　　　　　　　　　　　住臺中市○區○○路0段00巷0○0號
　　　　　　　　　　　　居高雄市○○區○○路000號4樓
　　　　　　　　　　　　國民身分證統一編號：Z000000000號
上列被告因侵占案件，已經偵查終結，認應提起公訴，茲將犯罪
事實及證據並所犯法條分敘如下：
　　　　犯罪事實
一、林明印在臺中市○區○○路0段00巷0○0號住處，經營珠寶加工
    及販售業務，為從事業務之人。其自如附表所示之民國97年
    5月8日起至101年7月9日止，在上址收受賴秀真、廖英智、
    周明惠、林佳儀、陳志男、高榮和、陳以享、許譯仁、李信
    儀、陳薇守、賴俊名、KHATRI RAVI SURENDRAKUMAR、葉灝
    、比圖等14人（下稱賴秀真等14人）委託渠加工或販售之如
    附表所示之裸鑽、珠寶等物後，竟基於意圖為自己不法所有
    之犯意，將其因業務而持有之上開裸鑽、珠寶等物，予以侵
    占入己，其中有部分持至址設臺中市○區○○路000號「永生當
    鋪」及址設臺中市○○街000○0號「榮興當鋪」典當。嗣因林
    明印於101年7月11日連夜搬離前揭住處，不知去向，且未將
    如附表所示之裸鑽、珠寶歸還賴秀真等14人，經賴秀真等14
    人發現後報警處理，為警循線查知如附表編號9、13、14、1
    8、19、29、38、39、40、41、50、69所示之裸鑽、珠寶係
    由其子林昱宏（業經本署以102年度偵緝字第680號為不起訴
    處分）分別持至「永生當舖」或「榮興當舖」典當。
二、案經賴秀真等14人訴由臺中市政府警察局第二分局報告偵辦
    。
　　　　證據並所犯法條
一、上揭犯罪事實，業據被告林明印於警詢、偵訊中坦承不諱，
    核與告訴人賴秀真等14人於警詢之指述及證人葉進順於警詢
    之證述及同案被告林昱宏、證人耿國權、陳建政於警詢、偵
    訊之證述相符，復有託售單、簽收單、支票影本、借據、保
    管條、鑽石品質分析報告書、寶石鑑定書、出貨單、典當單
    、榮興當舖收當物品登記簿、永生當舖收當物品登記簿等在
    卷可資佐證，並有扣案之裸鑽、珠寶可佐。是本案事證明確
    ，被告罪嫌足堪認定。
二、核被告林明印所為，係犯刑法第336條第2項之業務侵占罪嫌
    。
三、依刑事訴訟法第251條第1項提起公訴。
　　此　致
臺灣臺中地方法院
中　　華　　民　　國　 110　　年　　4 　　月　　29　　日
                              檢  察  官  林俊杰
本件正本證明與原本無異
中　　華　　民　　國　 110　　年　　5 　　月　　6 　　日
                              書  記  官  張韻仙
附表：
編號 品名 單位 數量 重量 所有人／編號 備考 流向  1 裸鑽 顆 壹 2.40CT 賴秀真1R2K00000000 101年5月4日交付林明印   2 裸鑽 顆 壹 2.07CT 賴秀真3R2K26001EVS1A 101年6月19日交付林昱宏   3 裸鑽 顆 壹 1.17CT 賴秀真3R1K14901FVVS1HA 101年6月19日交付林昱宏   4 裸鑽 顆 壹 1.15CT 賴秀真3R1K14902FVVS1HA 101年6月19日交付林昱宏   5 裸鑽 顆 壹 3.66CT 廖英智無編號 100年12月10日交付林昱宏   6 冰種翡翠玉鐲 只 壹  廖英智無編號 101年5月26日交付林明印   7 裸鑽 顆 壹 1.03CT 廖英智 G.VS1 101年6月19日交付林昱宏   8 裸鑽 顆 壹 1.01CT 廖英智 G.VS2 101年6月19日交付林昱宏   9 鑽石戒子 只 壹 3.13CT 廖英智GIZ0000000000 101年7月5日交付林明印 101.7.5永生當鋪  10 裸鑽 顆 壹 1.01CT 周明惠GIZ0000000000 101年7月2日交付林明印   11 裸鑽 顆 壹 0.50CT 周明惠GIZ0000000000 101年7月2日交付林明印   12 裸鑽 顆 壹 1.51CT 周明惠GIZ 0000000000 101年7月2日交付林明印   13 裸鑽 顆 壹 1.12CT 周明惠GIZ 0000000000 101年7月2日交付林明印 101.6.29永生當鋪  14 裸鑽 顆 壹 1.10CT 周明惠GIZ0000000000 101年7月2日交付林明印 101.7.3永生當鋪  15 裸鑽 顆 壹 2.29CT 林佳儀0000000 101年3月日交付林昱宏   16 裸鑽 顆 壹 2.11CT 陳志男GIZ0000000000E VVS2 101年5月2日交付林明印   17 裸鑽 顆 壹 1.06CT 陳志男GIZ0000000000E VVS2 101年6月18日交付林明印   18 裸鑽 顆 壹 0.30CT 陳志男GIZ0000000000D VS1 101年7月2日交付林明印 101.7.20永生當鋪  19 裸鑽 顆 壹 0.30CT 陳志男GIZ0000000000D VS1 101年7月4日交付林明印 同上  20 裸鑽 顆 壹 2.03CT 高榮和G200E0000000 101年5月8日交付林明印   21 裸鑽 顆 壹 2.09CT 高榮和G200F0000000 101年5月31日交付林明印   22 裸鑽 顆 壹 0.50CT 高榮和G050E0000000 101年6月13日交付林明印   23 裸鑽 顆 壹 0.52CT 高榮和G050F0000000 101年6月13日交付林明印   24 裸鑽 顆 壹 0.55CT 高榮和G050E0000000 101年6月13日交付林明印   25 裸鑽 顆 壹 1.07CT 高榮和G100F0000000 101年6月26日交付林明印   26 裸鑽 顆 壹 3.05CT 高榮和G300F0000000 FVS2 101年6月28日交付林明印   27 裸鑽 顆 壹 3.02CT 陳以享無編號 101年1月18日交付林明印   28 裸鑽 顆 壹 1.01CT 陳以享GIZ0000000000 FVS1 101年6月1日交付林明印   29 裸鑽 顆 壹 1.08CT 陳以享GIZ0000000000 GVS1 101年7月3日交付林明印 101.7.3永生當鋪  30 裸鑽 顆 壹 1.51CT 許譯仁GIZ0000000000 101年3月19日交付林明印   31 裸鑽 顆 壹 2.09CT 許譯仁GIZ0000000000 101年6月25日交付林昱宏   32 裸鑽 顆 壹 1.10CT 李信儀GIZ00000000000 101年6月初交付林明印   33 裸鑽 顆 壹 0.5CT 李信儀GIZ0000000000 101年6月初交付林明印   34 裸鑽 顆 壹 0.5CT 李信儀GIZ0000000000 101年6月初交付林明印   35 裸鑽 顆 壹 0.5CT 李信儀GIZ0000000000 101年6月初交付林明印   36 裸鑽 顆 壹 0.5CT 李信儀GIZ0000000000 101年7月2日交付林明印   37 裸鑽 顆 壹 2.03CT 李信儀GIZ0000000000 101年7月4日交付林明印   38 裸鑽 顆 壹 0.53CT 李信儀0000000000 101年7月9日交付林明印 101.7.10榮興當鋪  39 裸鑽 顆 壹 0.70CT 李信儀GIZ0000000000 101年7月9日交付林明印 同上  40 裸鑽 顆 壹 1.06CT 李信儀GIA00000000 101年7月9日交付林明印 同上  41 裸鑽 顆 壹 1.06CT 李信儀GIA00000000 101年7月9日交付林明印 同上  42 裸鑽 顆 壹 1.01CT 陳薇守0000000000 99年2月交付林明印   43 紅寶石 顆 壹 1.53CT 陳薇守無編號 100年4月3日交付林明印   44 紅寶石 顆 壹 1.62CT 陳薇守無編號 100年4月3日交付林明印   45 碎鑽 顆 柒 1.53CT 陳薇守無編號 100年5月10日交付林明印   46 男用鑽戒 枚 壹 2.52CT 陳薇守無編號 101年3月16日交付林明印   47 裸鑽 顆 壹 3.41CT 陳薇守26D00000000 101年1月31日交付林明印   48 冰種玉手鐲 個 陸拾  陳薇守無編號 101年5月7日交付林明印   49 裸鑽 顆 壹 1.01CT 賴俊名GIZ0000000000 101年4月28日交付林明印   50 裸鑽 顆 壹 1.03CT 賴俊名GIZ0000000000 101年7月3日交付林昱宏 101.7.3永生當鋪  51 裸鑽 顆 陸 3.14CT KHATRI RAVISURENDRAKUMAR無編號 101年5月22日交付林明印   52 裸鑽 顆 壹 2.02CT 葉  灝無編號 97年5月8日交付林明印   53 裸鑽 顆 壹 1.12CT 葉  灝無編號 97年5月10日交付林明印   54 彩鑽 顆 壹 2.08CT 葉  灝無編號 97年5月13日交付林明印   55 彩鑽 顆 壹 1.55CT 葉  灝無編號 97年5月15日交付林明印   56 彩鑽 顆 壹 2.38CT 葉  灝無編號 97年5月15日交付林明印   57 裸鑽 顆 壹 2.05CT 葉  灝無編號 97年5月18日交付林明印   58 錫蘭藍寶石 顆 壹 8.33CT 葉  灝無編號 97年5月20日交付林明印   59 裸鑽 顆 壹 0.50CT 葉  灝無編號 97年5月23日交付林明印   60 裸鑽 顆 壹 0.52CT 葉  灝無編號 101年5月23日交付林明印   61 裸鑽 顆 壹 0.53CT 葉  灝無編號 101年5月23日交付林明印   62 裸鑽 顆 壹 0.55CT 葉  灝無編號 101年5月23日交付林明印   63 裸鑽 顆 壹 1.01CT 葉  灝無編號 101年5月23日交付林明印   64 鑽石女戒 顆 壹 1.03CT 葉  灝無編號 101年5月24日交付林明印   65 裸鑽 顆 壹 1.04CT 葉  灝無編號 97年8月19日交付林明印   66 裸鑽 顆 壹 1.01CT 葉  灝無編號 101年8月19日交付林明印   67 彩鑽耳環 對 壹 2.46CT 葉  灝無編號 98年2月2日交付林明印   68 方型黃彩鑽 顆 壹 3.65CT 葉  灝無編號 100年12月15日交付林明印   69 紅寶石鑽石戒指 顆 壹 5.03CT 比 圖編號G-253652 100年11月7日交付林明印 100.11.23榮興當鋪